【裁判字號】    88,易,1621
【裁判日期】    890104
【裁判案由】    侵占
【裁判全文】
臺灣屏東地方法院刑事判決                        八十八年度易字第一六二一號
    公訴人  臺灣屏東地方法院檢察署檢察官
    被  告  乙○○
右被告因侵占案件，經檢察官提起公訴（八十八年度偵字第七一六八號），本院判決
如左：
    主  文
乙○○意圖為自己不法之所有，而侵占離本人所持有之物，處罰金貳仟元，如易服勞
役，以佰元折算壹日。
扣案六角板手製成之鑰匙壹支沒收之。
    事  實
一、乙○○於民國八十八年八、九月間，在屏東縣車城鄉○○村○○路下水窟海邊，
    發現一部未懸掛車牌，引擎號碼ＳＡＩＯＡＸ─一二六五○○號機車（車號為Ｚ
    ＡＬ─九七二號，車主為萬昌輪業行林于荐，由甲○○使用，於八十八年六月三
    十日上午十一時三十分許，在屏東縣車城鄉○○村○○路五十四號前失竊），乙
    ○○明知上開機車係離本人所持有之物，竟意圖為自己不法之所有，將該機車侵
    占入己，供己及其女楊雪君騎乘使用。嗣於八十八年十月十一日十七時四十分許
    ，其女楊雪君騎乘前開機車，行經屏東縣恆春鎮頭溝里大平國小前，為警盤查並
    據楊雪君之陳述而查獲。扣得六角板手製成之鑰匙壹支沒收之。
二、案經屏東縣警察局恆春分局報請臺灣屏東地方法院檢察署檢察官偵查起訴。
    理  由
一、訊據被告乙○○固坦承於前開時地，將上揭機車騎回供己使用之事實，惟矢口否
    認侵占遺失物犯行，辯稱：該機車棄置路旁已一個月餘，其因認係他人丟棄而將
    之拾回供己使用云云，經查：前開機車車主為萬昌輪業行林于荐，由甲○○使用
    ，於上開時地失竊等情，業據被害人甲○○於警偵訊中陳述在卷（見八十八年十
    一月十六日偵訊筆錄），參以被告於警偵訊中供稱：其因見該機車還很新，乃將
    該車戴回，並以六角板手製成鑰匙，該該車充電加油後供己使用。（見八十八年
    十月十一日警訊筆錄、同年十一月十六日偵訊筆錄），足認被告明知上開機車係
    離本人所持有之物，被告前開所辯顯係卸責之詞，不足為憑；復有贓物認領保管
    單、扣案六角板手製成鑰匙一支附卷可稽。綜上所述，事證明確，被告犯行堪以
    認定。
二、核被告乙○○所為，係犯刑法第三百三十七條侵占離本人所持有之物罪。茲審酌
    被告為圖供己使用而侵占離本人所持有之物之犯罪動機、目的、手段，其行為所
    生之危害輕微，其犯後否認犯行及其他一切情狀，爰量處如主文所示之罰金刑，
    並諭知如易服勞役之折算標準。
三、扣案六角板手製成之鑰匙一支，為被告乙○○所有供犯罪所用之物，業據其供承
    在卷，爰依刑法第三十八條第一項第二款之規定宣告沒收之。
據上論斷，應依刑事訴訟法第二百九十九條第一項前段，刑法第三百三十七條、第四
十二條第二項、第三十八條第一項第二款，罰金罰鍰提高標準條例第一條前段、第二
條，判決如主文。
本案經檢察官何克昌到庭執行職務
中      華      民      國    八十九    年      一      月      四      日
                                    臺灣屏東地方法院刑事第二庭
                                          法  官  林麗玉
右正本證明與原本無異。
對於本判決如有不服應於收受送達後十日內向本院提出上訴書狀上訴於台灣高等法院
高雄分院並按他造當事人之人數附具繕本。
                                          書記官  徐水英
中      華      民      國    八十九    年      一      月      四      日
附錄本案論罪科刑法條全文
刑法第三百三十七條：
意圖為自己或第三人不法之所有，而侵占遺失物、漂流物或其他離本人所持有之物者
，處五百元以下罰金。


司法院資訊處製作；財團法人民間司法改革基金會備份。
